【裁判字號】    92,易,68
【裁判日期】    920430
【裁判案由】    竊盜等
【裁判全文】
臺灣新竹地方法院刑事判決                            九十二年度易字第六八號
    公  訴  人  臺灣新竹地方法院檢察署檢察官
    被      告  戊○○
右列被告因竊盜等案件，經檢察官提起公訴（九十一年度偵字第六四八一號）及移
併案審理（臺灣苗栗地方法院檢察署九十一年度偵字第四八一七號），本院判決如左
：
    主      文
戊○○連續行使偽造私文書，足以生損害於他人，累犯，處有期徒刑壹年。
簽帳單捌紙上偽造之「己○○」簽名署押各壹枚，均沒收。
    事      實
一、戊○○有違反麻醉藥品管理條例、妨害秩序等前科紀錄，並於民國八十九年間因
    妨害秩序案件，經臺灣桃園地方法院判處有期徒刑四月確定，甫於八十九年五月
    二十六日執行完畢（起訴書誤載為八十九年六月九日執行完畢）。
二、詎其仍不知悔改，復意圖為自己不法之所有，竟基於竊盜、詐欺取財及行使偽造
    私文書之概括犯意，連續先後如後述時、地、手法竊取丁○○、丙○○、己○○
    等人所有之財物得手及竊取甲○○所有之財物未得手：
（一）於九十一年十一月一日上午十一時許，發現苗栗縣頭份鎮成功里十五鄰貴品居
      六號丁○○經營之「黎老師教室」兼住家大門未關，且屋內無人，乃趁他人不
      注意之際潛入（無故侵入住宅部分未據告訴），並徒手著手竊得丁○○所有放
      置在桌上之小皮包一個（內有國民身分證一枚、駕駛執照一枚、行車執照一枚
      、全民健康保險卡二枚、郵局提款卡一枚、合作金庫提款卡一枚、三信銀行提
      款卡一枚及現金新台幣六百元），得手後，將竊得之現金花用殆盡，其餘物品
      則丟棄。
（二）於九十一年十一月五日上午八時許，發現丙○○甫離開所經營之苗栗縣頭份鎮
      ○○路六九號「柯芳美香行」，至對面水果行購買水果，而屋內無人之際，乃
      趁機潛入（無故侵入建築物部分未據告訴），並徒手著手竊得丙○○所有置於
      櫃檯抽屜內之現金新台幣（下同）五千元，得手後，亦花用殆盡。
（三）於九十一年十一月五日上午九時四十五分許，在苗栗縣竹南鎮○○路四三號己○○所經營之「小火車火鍋店」內，利用己○○不注意之際，徒手著手竊取己○○所有置於櫃檯上之皮包一個得手（內有國民身分證一枚、玉山銀行信用卡
      一枚、花旗銀行信用卡一枚、郵局提款卡一枚、台中商業銀行提款卡一枚、華
      南銀行提款卡一枚）。
（四）於九十一年十一月五日上午十一時二十分許，在苗栗縣竹南鎮○○路二五號甲○○經營之「竹南幼稚園店」，利用他人不注意之際，由未關之後門潛入（無
      故侵入建築物部分未據告訴），並徒手著手竊取辦公室內之財物，嗣正在辦公
      桌搜尋甲○○所有置於抽屜內之財物時，適甲○○進入辦公室，其乃未得逞，
      而未竊得任何財物，並慌張藉詞逃逸。
三、戊○○於前開竊得己○○所有皮包內之玉山銀行、花旗銀行信用卡各一枚後，又
    連續先後如後述時、地、手法行使偽造私文書詐取財物等手：
（一）於九十一年十一月五日上午十時十三分許，在苗栗縣竹南鎮○○街一四０號「
      ＴＶ電視購物商店」內，向店員楊麗花詐稱係己○○之配偶，欲代理己○○以
      前開竊得之花旗銀行信用卡刷卡消費購買價值九百元、二百四十元之頭部按摩
      器（起訴書載為強波器）、點煙器各一個，同時將該竊得之花旗銀行信用卡一
      枚交付楊麗花驗證，致楊麗花不疑有詐，因之陷於錯誤，即將該花旗銀行信用
      卡經由刷卡機刷卡，而列印出己○○以花旗銀行信用卡刷卡消費購買價值九百
      元、二百四十元之頭部按摩器、點煙器各一個等內容之簽帳單私文書，其乃在
      該簽帳單私文書持卡人簽名處偽造己○○之簽名署押一枚，而偽造該簽帳單私
      文書，旋即將該偽造之簽帳單私文書行使交付予楊麗花，楊麗花乃將該頭部按
      摩器、點煙器各一個交付戊○○，足以生損害於己○○、「ＴＶ電視購物商店
      」經營者、花旗銀行及財團法人聯合信用卡處理中心對信用卡管理之正確性，
      戊○○則因之詐得頭部按摩器、點煙器各一個等財物。
（二）於九十一年十一月五日上午十時四十四分許，在苗栗縣竹南鎮○○路二六二號
      「益偉國際科技企業股份有限公司」內，向店員陳秀蘭詐稱係己○○之配偶，
      欲代理己○○以前開竊得之花旗銀行信用卡刷卡消費購買價值共四千零九十五
      元之電腦鍵盤一個、滑鼠一個、墨水匣二個、電腦攝影機一個，同時將該竊得
      之花旗銀行信用卡一枚交付陳秀蘭驗證，致陳秀蘭不疑有詐，因之陷於錯誤，
      即將該花旗銀行信用卡經由刷卡機刷卡，而列印出己○○以花旗銀行信用卡刷
      卡消費購買價值共四千零九十五元之電腦鍵盤一個、滑鼠一個、墨水匣二個、
      電腦攝影機一個等內容之簽帳單私文書，其乃在該簽帳單私文書持卡人簽名處
      偽造己○○之簽名署押一枚，而偽造該簽帳單私文書，旋即將該偽造之簽帳單
      私文書行使交付予陳秀蘭，陳秀蘭乃將該電腦鍵盤一個、滑鼠一個、墨水匣二
      個、電腦攝影機一個交付戊○○，足以生損害於己○○、「益偉國際科技企業
      股份有限公司」、花旗銀行及財團法人聯合信用卡處理中心對信用卡管理之正
      確性，戊○○則因之詐得電腦鍵盤一個、滑鼠一個、墨水匣二個、電腦攝影機
      一個等財物。
（三）於九十一年十一月五日中午十二時四十六分許，又在苗栗縣竹南鎮○○街一四
      ０號「ＴＶ電視購物商店」內，再向店員楊麗花詐稱係己○○之配偶，欲代理
      己○○以前開竊得之玉山銀行信用卡刷卡消費購買價值二千一百元之電視解碼
      器一個，同時將該竊得之玉山銀行信用卡一枚交付楊麗花驗證，致楊麗花仍不
      疑有詐，因之陷於錯誤，即將該玉山銀行信用卡經由刷卡機刷卡，而列印出己○○以玉山銀行信用卡刷卡消費購買價值二千一百元之電視解碼器一個等內容
      之簽帳單私文書，其乃在該簽帳單私文書持卡人簽名處偽造己○○之簽名署押
      一枚，而偽造該簽帳單私文書，旋即將該偽造之簽帳單私文書行使交付予楊麗
      花，楊麗花乃將該電視解碼器一個交付戊○○，足以生損害於己○○、「ＴＶ
      電視購物商店」經營者、玉山銀行及財團法人聯合信用卡處理中心對信用卡管
      理之正確性，戊○○則因之詐得電視解碼器一個之財物。
（四）於九十一年十一月五日下午一時十七分許，在新竹縣竹北市○○路一之八號「
      乙○○○○用品店」內，向店員林秋梅詐稱係己○○之配偶，欲代理己○○以
      前開竊得之玉山銀行信用卡刷卡消費購買價值一千六百一十元之按摩棒一支，
      同時將該竊得之玉山銀行信用卡一枚交付林秋梅驗證，致林秋梅不疑有詐，因
      之陷於錯誤，即將該玉山銀行信用卡經由刷卡機刷卡，而列印出己○○以玉山
      銀行信用卡刷卡消費購買價值一千六百一十元之按摩棒一支等內容之簽帳單私
      文書，其乃在該簽帳單私文書持卡人簽名處偽造己○○之簽名署押一枚，而偽
      造該簽帳單私文書，旋即將該偽造之簽帳單私文書行使交付予林秋梅，林秋梅
      乃將該按摩棒一支交付戊○○，足以生損害於己○○、「乙○○○○用品店」
      經營者、玉山銀行及財團法人聯合信用卡處理中心對信用卡管理之正確性，戊○○則因之詐得按摩棒一支之財物。
（五）於九十一年十一月五日下午二時四十分許，在新竹縣竹北市○○路五五六號「
      秉益企業社」內，向店員宋愛玲詐稱係己○○之配偶，欲代理己○○分別以前
      開竊得之花旗銀行、玉山銀行信用卡分別刷卡消費購買價值八千五百元之液晶
      螢幕一台及價值九千一百一十五元之ＶＣＤ主機、換片箱各一個，同時將該竊
      得之花旗銀行、玉山銀行信用卡各一枚交付宋愛玲驗證，致宋愛玲不疑有詐，
      因之陷於錯誤，即分別將該花旗銀行、玉山銀行信用卡均經由刷卡機刷卡，而
      分別列印出己○○以花旗銀行信用卡刷卡消費購買價值八千五百元之液晶螢幕
      一台及以玉山銀行信用卡刷卡消費購買價值九千一百一十五元之ＶＣＤ主機、
      換片箱各一個等內容之簽帳單私文書二份，其乃分別在該二份簽帳單私文書持
      卡人簽名處偽造己○○之簽名署押各一枚，而分別偽造該二份簽帳單私文書，
      旋即將該二份偽造之簽帳單私文書同時行使交付予宋愛玲，宋愛玲乃將該液晶
      螢幕一台及ＶＣＤ主機、換片箱各一個同時交付戊○○，足以生損害於己○○
      、「秉益企業社」經營者、花旗銀行、玉山銀行及財團法人聯合信用卡處理中
      心對信用卡管理之正確性，戊○○則因之同時詐得液晶螢幕一台及ＶＣＤ主機
      、換片箱各一個等財物。
（六）於九十一年十一月五日下午三時十八分許，在新竹縣新豐鄉○○路○段一四三
      號「快宜ＥＡＳＹ  ＧＯ店」內，向店員張煒羚詐稱係己○○之配偶，欲代理
      己○○分別以前開竊得之花旗銀行、玉山銀行信用卡分別刷卡消費購買價值二
      千四百八十元之手提式吸塵器一台及價值一千九百九十元之望遠鏡一台，同時
      將該竊得之花旗銀行、玉山銀行信用卡各一枚交付張煒羚驗證，致張煒羚不疑
      有詐，因之陷於錯誤，即分別將該花旗銀行、玉山銀行信用卡均經由刷卡機刷
      卡，而分別列印出己○○以花旗銀行信用卡刷卡消費購買價值二千四百八十元
      之手提式吸塵器一台及以玉山銀行信用卡刷卡消費購買價值一千九百九十元之
      望遠鏡一台等內容之簽帳單私文書二份，其乃分別在該二份簽帳單私文書持卡
      人簽名處偽造己○○之簽名署押各一枚，而分別偽造該二份簽帳單私文書，旋
      即將該二份偽造之簽帳單私文書同時行使交付予張煒羚，張煒羚乃將該手提式
      吸塵器、望遠鏡各一台同時交付戊○○，足以生損害於己○○、「快宜ＥＡＳ
      Ｙ  ＧＯ店」經營者、花旗銀行、玉山銀行及財團法人聯合信用卡處理中心對
      信用卡管理之正確性，戊○○則因之同時詐得手提式吸塵器、望遠鏡各一台等
      財物。
三、嗣戊○○於九十一年十一月八日下午五時許，經警循線在新竹縣湖口鄉○○路○
    段三０一號搜索查獲，並起出詐得之贓物手提式吸塵器一台、望遠鏡一台、液晶
    螢幕一台、頭部按摩器一台、電腦鍵盤一個、滑鼠一個、墨水匣二個、電腦攝影
    機一個等財物（其餘詐得之贓物已丟棄）。案經苗栗縣警察局竹南分局先後報告
    臺灣新竹地方法院檢察署檢察官偵查起訴及移送併案審理。
    理      由
一、右揭事實業據被告戊○○迭於警訊、偵查中及本院審理時坦承不諱，核與被害人
    丁○○、丙○○、己○○、甲○○及證人楊麗花、陳秀蘭、宋愛玲、林秋梅、張
    煒羚等分別於警訊及本院審理中指證述之情節大致相符，並有贓物扣押物品目錄
    表一紙、偽造被害人己○○簽名署押之簽帳單影本五紙、被害人己○○之玉山銀
    行信用卡刷卡簽帳明細表一紙、被害人己○○之花旗銀行信用卡刷卡簽帳明細表
    一紙及照片十六張等在卷可稽。足見被告前開所為自白，確均與事實相符。事證
    已臻明確，被告犯行堪以認定。
二、核被告如事實欄二（一）至（三）所為係均犯刑法第三百二十條第一項之普通竊
    盜既遂罪；如事實欄二（四）所為則係犯刑法第三百二十條第三項、第一項之普
    通竊盜未遂罪；又如事實欄三（一）至（六）所為則係分別均犯刑法第三百三十
    九條第一項之詐欺取財罪及同法第二百十六條、第二百十條（起訴書誤載為第二
    百二十條）之行使偽造私文書罪。又被告先後三次竊盜既遂及一次竊盜未遂犯行
    ；先後六次詐欺取財、行使偽造私文書犯行，皆時間緊接，手法相同，反覆為之
    ，所犯又分別均係構成要件相同之罪名，顯均係基於概括犯意為之，應均依連續
    犯之規定以一罪論，而分別論以刑法第三百二十條第一項之普通竊盜既遂罪及刑
    法第三百三十九條第一項之詐欺取財罪、同法第二百十六條、第二百十條之行使
    偽造私文書罪，並均依法加重其刑。又被告如事實欄三（一）至（六）所為偽造
    私文書後，均進而持以行使，偽造私文書之低度行為應均為行使之高度行為所吸
    收，故不另論偽造私文書罪。另被告如事實欄三（一）至（六）所為偽造被害人
    「己○○」之簽名署押，則分別為偽造私文書行為之階段行為，亦均不另論罪。
    再被告如事實欄三（五）（六）雖均各偽造被害人己○○之簽名署押二枚於簽帳
    單上，而各偽造二份簽帳單私文書，然其上開二次犯行，均係同一之詐欺取財行
    為，而同時各以一行為行使二份偽造簽帳單私文書，故此部分應僅均各論以詐欺
    取財一罪，並均各依刑法第五十五條想像競合犯之規定，各均從一重論以行使偽
    造私文書一罪。又其所犯事實欄二（三）之竊盜罪，乃於竊得被害人己○○所有
    之財物後，即於當日以竊得之被害人己○○所有之花旗銀行、玉山銀行信用卡各
    一枚連續犯如事實欄三（一）至（六）之詐欺取財及行使偽造私文書犯行，且所
    犯行使偽造私文書之目的，乃為詐取財物，故其所犯上開三罪間，顯有方法、結
    果、目的之牽連關係，應依刑法第五十五條牽連犯之規定，從一重依刑法第二百
    十六條、第二百十條之行使偽造私文書罪處斷。再被告就事實欄二（一）、（二
    ）竊盜既遂及事實欄二（四）竊盜未遂犯行部分（即臺灣苗栗地方法院檢察署九
    十一年度偵字第四八一七號檢察官移送併案審理部分），雖未經起訴，惟此部分
    與起訴之事實欄二（三）竊盜既遂部分有連續犯之裁判上一罪關係，故此部分自
    為本件起訴效力所及，本院應併予審理，合應敘明。再查，被告曾於民國八十九
    年間因妨害秩序案件，經臺灣桃園地方法院判處有期徒刑四月確定，甫於八十九
    年五月二十六日執行完畢（起訴書誤載為八十九年六月九日執行完畢）之事實，
    亦有臺灣高等法院被告全國前案紀錄表、臺灣新竹地方法院檢察署被告刑案資料
    查註記錄表在卷可按，茲於執行完畢後五年以內再犯有期徒刑以上之本罪，應論
    以累犯，並依法遞加重其刑。爰審酌被告有違反麻醉藥品管理條例、妨害秩序等
    前科紀錄，有前開臺灣高等法院被告全國前案紀錄表、臺灣新竹地方法院檢察署
    被告刑案資料查註記錄表在卷可按，參以犯罪手段、手段、方法、所生損害非輕
    ，惟念其犯罪後坦承犯行，態度尚稱良好等一切情狀，酌予量處如主文所示之刑
    。另簽帳單八紙上偽造之「己○○」簽名署押各一枚，乃不問屬於犯人與否，應
    依刑法第二百十九條規定宣告沒收。
據上論斷，應依刑事訴訟法第二百九十九條第一項前段，刑法第五十六條、第三百二
十條第一項、第三百三十九條第一項、第二百十六條、第二百十條、第五十五條、第
四十七條、第二百十九條，罰金罰鍰提高標準條例第一條前段，判決如主文。
本案經檢察官邱朝智到庭執行職務。
中      華      民      國    九十二    年      四      月    三十      日
                                  臺灣新竹地方法院刑事第一庭
                                      法  官  汪  銘  欽
右正本證明與原本無異。
如不服本判決，應於判決送達後十日內向本院提出上訴狀（應附繕本），上訴於臺灣
高等法院。
                                      書記官  江  靜  玲
中      華      民      國    九十二    年      四      月    三十      日
附錄本案論罪科刑法條全文
中華民國刑法第三百二十條第一項
意圖為自己或第三人不法之所有，而竊取他人之動產者，為竊盜罪，處五年以下有期
徒刑、拘役或五百元以下罰金。
刑法第二百十條：
偽造、變造私文書，足以生損害於公眾或他人者, 處五年以下有期徒刑。
刑法第二百十六條：
行使第二百十條至第二百十五條之文書者，依偽造、變造文書或登載不實或使登載不
實事項之規定處斷。
刑法第三百三十九條第一項
意圖為自己或第三人不法之所有，以詐術使人將本人或第三人之物交付者，處五年以
下有期徒刑、拘役或科或併科一千元以下罰金。


司法院資訊處製作；財團法人民間司法改革基金會備份。
